臺灣苗栗地方法院刑事判決　　　　　　　 96年度訴字第618號
公　訴　人　臺灣苗栗地方法院檢察署檢察官
被　　　告　張譯仁
選任辯護人　龔正文　律師　
上列被告因妨害性自主等案件，經檢察官提起公訴（96年度偵字
第1872、4223號），本院判決如下：
    主      文
張譯仁犯強制性交罪，處有期徒刑壹年捌月；又犯強制罪，處有
期徒刑肆月，減為有期徒刑貳月，扣案門號0000000000號行動電
話（不含SIM 卡）壹支及A 女裸照貳張均沒收；又犯毀損他人物
品罪，處有期徒刑肆月，減為有期徒刑貳月；又犯剝奪他人行動
自由罪，處有期徒刑肆月，減為有期徒刑貳月；又犯恐嚇危害安
全罪，處有期徒刑貳月。應執行有期徒刑貳年，緩刑伍年，緩刑
期間內付保護管束，扣案門號0000000000號行動電話（不含SIM
卡）壹支及A 女裸照片貳張均沒收。
    事      實
一、張譯仁於民國95年2月間，在苗栗縣苑裡鎮苑裡青工會的社
    團結識00000000A 女 (下簡稱A 女，真實姓名、年籍詳卷附
    對照表)， 二人互相交往。交往後，2 人關係曖昧，或合或
    離，張譯仁先於95年9 月1 日，基於妨害他人行使權利或使
    人行無義務之事之犯意，在A 女位於苗栗縣苑裡鎮客庄里
    75-23 號8 樓之6 住處，未經A 女同意，持其所有具有相機
    功能之門號0000000000號行動電話，強行拍下A 女裸照，作
    為A 女以後拒絕與其交往時，報復A 女之用。嗣96年4 月7
    、8 日二人在一起後，A 女有意疏離，張譯仁為挽回A 女感
    情，竟於同年月9 日23時許，乘A 女駕駛車牌號碼5561-N A
    號自用小客車返回前揭住處巷口時，張譯仁即自車前衝出，
    攔截A 女所駕駛之上開自用小客車，A 女拒絕開門下車，張
    譯仁見狀遂基於毀損他人之物之故意，持地上拾得之石頭打
    破小客車車窗，致A 女受有財產上之損害；並另行基於剝奪
    他人行動自由之犯意，強行將A 女由駕駛座拉至副駕駛座後
    ，由張譯仁駕車開往苗栗縣通霄鎮御和園汽車旅館306 室。
    張譯仁即向A 女稱要與其從事性行為，但為A 女所拒絕，至
    翌（10）日6 時許醒來，張譯仁竟萌生對A 女強制性交之犯
    意，違反A 女之意願，強將A 女壓在床上，令A 女動彈不得
    ，並動手強行脫去A 女所穿衣服及褲子，使A 女不能抗拒，
    並以手指及陰莖插入A 女之陰道而性交1 次得逞。旋於稍後
    9 時許，張譯仁打電話請其友人張芳源修理損壞之汽車玻璃
    ，A 女則乘機報警查獲。該案發生後，張譯仁仍不斷騷擾A
    女，A 女拒絕與之交往，張譯仁復基於恐嚇之犯意，於96年
    8 月27日，將上開A 女為其所強拍之裸照，列印二張，以普
    通信件署名A 女之子張伯欽收，由台中縣神岡鄉郵局寄出，
    A 女於同月30日收到該信件後，張譯仁又打電話向A 女恐嚇
    稱如不與其繼續交往，將要把拍攝之裸照300 封寄給A 女親
    友，使A 女心生畏懼報警。嗣經警於翌日（9 月1 日），持
    搜索票於苗栗縣苑裡鎮西勢里10鄰西勢74之5 號張譯仁住處
    ，扣得張譯仁所有之門號0000000000號行動電話（含SIM 卡
    1 張）1 支及其持有供恐嚇A 女裸照2 張，始查獲上情。
二、案經A 女訴由苗栗縣警察局通霄分局報請臺灣苗栗地方法院
    檢察署檢察官偵查起訴。
    理      由
一、證據能力方面：
（一）按被告以外之人於偵查中向檢察官所為陳述，除顯有不可
      信之情況者外，得為證據，同法第159條之1第2 項定有明
      文。偵查中檢察官對被告以外之人（包括證人、鑑定人、
      告訴人、被害人及共同被告等）所為之偵查筆錄，或被告
      以外之人向檢察官所提之書面陳述，性質上均屬傳聞證據
      。惟現階段刑事訴訟法規定檢察官代表國家偵查犯罪、實
      施公訴，依法其有訊問被告、證人及鑑定人之權，證人、
      鑑定人且須具結，而實務運作時，檢察官偵查中向被告以
      外之人所取得之陳述，原則上均能遵守法律規定，不致違
      法取供，其可信度極高，為兼顧理論與實務，爰明定被告
      以外之人於偵查中向檢察官所為之陳述，除顯有不可信之
      情況者外，得為證據。職是，被告以外之人前於偵查中已
      具結而為證述，除反對該項供述得具有證據能力之一方，
      已釋明「顯有不可信之情況」之理由外，不宜以該證人未
      能於審判中接受他造之反對詰問為由，即遽指該證人於偵
      查中之陳述不具證據能力。且所謂不可信之情況，法院應
      審酌被告以外之人於陳述時之外在環境及情況，例如：陳
      述人於陳述時之心理狀態是否健全、有無違法取供情事、
      是否出於陳述者之真意所為之供述等，以為判斷之依據（
      法院辦理刑事訴訟案件應行注意事項第89點參照）。本件
      證人即被害人A女（參見臺灣苗栗地方法院檢察署96 年度
      偵字第1872號偵查卷第63頁至第65頁、第210頁至第211頁
      ；96年度偵字第4223號偵查卷第50頁至第51頁）、及證人
      張芳源（參見臺灣苗栗地方法院檢察署96年度偵字第1872
      號偵查卷第58頁至第60頁）於檢察官訊問時，係以證人之
      身分陳述，經告以具結義務及偽證處罰後，於命證人朗讀
      結文後具結，其係於負擔偽證罪之處罰心理下證述，並以
      具結擔保其供述之真實性，又無受其他不當外力干擾之情
      形，其未曾提及檢察官在偵查時有不法取供之情形，依上
      揭說明，其於偵查中之證言，自具有證據能力，依刑事訴
      訟法第159條之1第2項之規定，得為證據。
（二）次按被告以外之人（包括證人、鑑定人、告訴人、被害人
      及共同被告等 ）於審判外之陳述雖不符刑事訴訟法第159 
      條之1至之4等4 條之規定，而經當事人於審判程序同意作 
      為證據，法院審酌該言詞陳述或書面陳述作成時之情況，
      認為適當者，亦得為證據，同法第159條之5第1 項定有明 
      文。立法意旨在於傳聞證據未經當事人之反對詰問予以核
      實，原則上先予排除。惟若當事人已放棄反對詰問權，於
      審判程序中表明同意該等傳聞證據可作為證據，基於尊重
      當事人對傳聞證據之處分權，及證據資料愈豐富，愈有助
      於真實發見之理念，且強化言詞辯論主義，使訴訟程序得
      以順暢進行，上開傳聞證據亦均具有證據能力。查本件證
      人A 女及張芳源於警詢時，就其所見聞被告之犯罪情節而
      為之供述（參見臺灣苗栗地方法院96年度1872號偵查卷第
      8頁至第9頁背面、第10至第11頁背面；96年度4223號偵查
      卷第7頁至第8頁背面、第10至第11頁背面）亦屬被告以外
      之人於審判外之陳述，其性質雖屬傳聞證據，惟均經公訴
      人引為證據方法，且被告及其辯護人於本院準備程序及審
      判期日時，對於公訴人起訴時所舉上揭之證據方法表示無
      意見（參見本院96 年12月10 日準備程序筆錄第3頁至第4 
      頁、96年12月13日審判筆錄第3頁至第4頁），應視為同意
      作為證據。且本院審酌筆錄之記載及卷內之證據，證人並
      無不能自由陳述或有其他非法、不當取證等情形，依刑事
      訴訟法第159條之5第1項之規定，自得為證據。
（三）再按，鑑定人由審判長、受命法官或檢察官選任之；法院
      或檢察官亦得囑託醫院、學校或其他相當之機關、團體為
      鑑定，刑事訴訟法第198條、第208條第1 項定有明文。且
      被告以外之人於審判外之言詞或書述，除法律有規定者外
      ，不得作為證據。又所謂「法律有規定者」，係指本法第
      159條之1至第159條之5及第206 條等規定，刑事訴訟法第
      159條第1項及其修正理由，均說明綦詳，由是可知，立法
      者承認鑑定人所出具之鑑定報告，因法律之特別規定，得
      有證據能力，可作為法院判斷之依據。核本件內政部警政
      署刑事警察局（下稱刑事警察局）所出具之96年5月22 日
      刑醫字第0960063536號鑑驗書，係該局執行有關性侵害案
      件鑑定ＤＮＡ型別之公務所出具之書面鑑定報告，依據刑
      事訴訟法第159 條第1項之立法理由及同法第206條規定，
      自得為證據；至被害人Ａ女驗傷後所提出之光田綜合醫院
      診斷證明書1 紙、苑裡李綜合醫院疑似性侵害事件驗傷診
      斷書1紙（附於前述96年度偵字第1872 號卷密封袋），則
      為醫師於執行醫療業務時所需製作之證明文書，亦係被告
      以外之人於審判外之書面陳述，屬傳聞證據，且因具有個
      案文書之性質，且醫師亦可預見該文書之內容將提出於刑
      事程序作為證據使用，並不具有例行性之特徵，不符合特
      信性文書須具備「公示性、例行性、機械性、良心性、制
      裁性」之特性，是無法依刑事訴訟法第159 條之4 第2 款 
      規定，而賦予其證據能力；然被告及其辯護人於本院準備
      程序及審判期日時，對於公訴人起訴時所舉之上揭證據方
      法表示無意見（參見本院96年12月10日準備程序筆錄第3
      頁至第4頁、96年12月13日審判筆錄第3頁至第4頁），應
      視為同意作為證據。且本院審酌筆錄之記載及卷內之證據
      ，證人並無不能自由陳述或有其他非法、不當取證等情形
      ，依刑事訴訟法第159條之5第1項之規定，自得為證據。
（四）又按，所謂傳聞證據，係指「審判外」所為之「陳述或所
      發生之敘述性動作」，而提出於法庭用來證明該陳述內容
      之真實者。而傳聞法則之所以禁止傳聞證據之使用，其目
      的之一，即在於保障被告之反對詰問權，俾使被告對不利
      己之證人得有實施防禦之機會。由此觀之，則被告本人於
      審判外之陳述，雖亦屬傳聞陳述，然因被告無法亦毋庸對
      自己詰問，是以，就此並無保護被告反對詰問權之必要，
      自無傳聞法則之適用，此由刑事訴訟法第159條第1項特別
      規定「『被告以外之人』於審判外之言詞或書面陳述，除
      法律有規定者外，不得作為證據，益覺明顯。職是，本件
      卷附由被告所提出之悔過書2 紙（附於臺灣苗栗地方法院
      檢察署96年偵字第1872號密封袋），雖屬被告審判外之陳
      述，而為傳聞證據，然因被告無法亦毋庸對自己詰問，是
      以，該悔過書2 紙，並無傳聞法則之適用，自得作為判斷 
      之依據。
（五）署名A女之子張伯欽收之普通信件1封（參見臺灣苗栗地方
      法院檢察署96年度偵字第4223號原卷第23頁）、扣案之A
      女裸照共17張（參見臺灣苗栗地方法院檢察署96年度偵字
      第4223號原卷第19頁至第20頁）、手機1支及手機簡訊數
      則係由被害人A女提供，或是經檢警合法搜索所取得，其
      證據之取得過程亦查無無違法之處，且經本院於審理時將
      原始證據提示予被告辨認並告以要旨，被告就此亦表示無
      意見（參見本院96年12月10日準備程序筆錄第3頁至第4頁
      ）。是以，前述信封及裸照、手機、簡訊自有證據能力，
      得作為判斷之依據，附此敘明。
二、上揭事實，業據被告張譯仁於本院審理中坦承不諱（參見本
    院96年12月10日準備程序筆錄第3頁、第4頁、96年12月13日
    審判筆錄第5 頁），核與證人即告訴人A 女、證人張芳源於
    檢察官偵查中證述（參見前述96年度偵字第1872號偵查卷第
    63 頁 至第65頁、第210 頁至第211 頁；臺灣苗栗地方法院
    檢察署96年度偵字第4223號偵查卷第50頁至第51頁）情節相
    符，並有被告張譯仁所書立之悔過書2 紙在卷可資佐證。而
    由被害人身上所取得之檢體經送內政部刑事察局鑑定結果，
    認被害人陰道棉棒精子細胞層DNA 與被告張譯仁DNA-STR 型
    別相同，此有上開內政部刑事警察局鑑驗報告書1 紙附卷可
    稽。此外，復有被告所有門號0000000000號行動電話（含SI
    M 卡1 張）1 支及其持有供恐嚇A 女之裸照2 張扣案可資佐
    證。是被告上揭自白與事實相符。從而，本件事證明確，被
    告上揭犯行，均堪認定，應予依法論科。
三、核被告張譯仁所為，係犯刑法第304 條第1 項之強制罪（強
    拍裸照部分）、第354 條毀損罪、第302 條第1 項之以非法
    方法剝奪人之行動自由罪、第221 條第1 項之強制性交罪、
    第305 條恐嚇罪（寄送裸照部分）。被告所犯上揭5 罪，犯
    意各別，行為互殊，罪名互異，應予分論併罰。又審酌被告
    未曾受有期徒刑以上刑之宣告，有臺灣高等法院被告前案紀
    錄表1 份在卷可參，顯見其素行良好，另參以本件被告於員
    警據報前往處理時，主動向員警坦承其犯行，以合作態度配
    合員警調查，且被告犯後於本院審理中亦坦承犯行，並深表
    悔意，而在審判中與告訴人A 女達成民事和解，此有卷附之
    和解書1 份在卷可參，而告訴人A 女於本院審理中亦當庭表
    示願意原諒被告等情，參酌本件罪名其法定刑最輕本刑為3
    年以上有期徒刑，所犯實屬情輕法重，被告上揭犯罪情狀顯
    非無可憫恕，本院認倘處以法定最低刑，猶嫌過重，爰依刑
    法第59條之規定酌量減輕其刑。爰審酌被告未曾受有期徒刑
    以上刑之宣告，有臺灣高等法院被告前案紀錄表1 份在卷可
    參，足證其素行良好，本件被告犯罪動機係因男女間由愛生
    恨、目的僅係為與A 女維持交往之關係，犯後於本院審理中
    坦承犯行，並在審判中與告訴人A 女達成民事和解，顯見其
    已知所悔悟，犯後態度良好及檢察官具體求刑如主文所示有
    期徒刑等一切情狀，分別量處如主文所示之刑，以示懲儆。
    復按被告為上揭犯行（除恐嚇犯行外）後，中華民國九十六
    年罪犯減刑條例業於96年6 月15日經立法院三讀通過，並於
    同年7 月16日施行，本件被告涉犯上揭犯罪（不含恐嚇罪）
    後，中華民國九十六年罪犯減刑恐嚇罪行部分，其犯罪時間
    在96年4 月24日以前，合於減刑條件，是本件被告所犯強制
    性交、強制、毀損他人物品、剝奪他人行動自由犯行部分，
    自均應依中華民國九十六年罪犯減刑條例第7 條之規定，就
    其宣告刑分別諭知減得之刑，並與所犯上揭恐嚇罪部分宣告
    刑合併定其應執行之刑，以啟自新。又審酌被告僅因一時失
    慮觸犯法律，事後已經自白犯行，且在本院審理中與告訴人
    A 女達成民事和解，並獲得告訴人A 女原諒，堪認被告歷經
    此偵審程序及科刑教訓，已知警惕而無再犯之虞，本院認前
    開所宣告之刑以暫不執行為適當，爰併予宣告緩刑5 年，並
    依刑法第93條第1 項第1 款規定諭知於緩刑期內付保護管束
    ，以勵自新。至被告所有門號0000000000號行動電話（不含
    其內之SIM 卡，因行動電話門號之SIM 卡，係使用者向電信
    業者申請租用而僅取得其使用權，並非申請使用者所有）1
    支及告訴人A 女之裸照2 張，均係被告所有，且係分別供被
    告犯強制罪及恐嚇罪所用之工具，業據被告於本院審理中供
    述明確（參見本院96年12月13日審判筆錄第3 頁），爰依刑
    法第38條第1 項第2 款之規定予以宣告沒收。至被告持供以
    犯毀損罪之石頭，係被告在地上所拾得，且在於犯案後即丟
    棄，並未扣案，為免將來執行沒收之困難，爰不予宣告沒收
    ，附此敘明
據上論斷，應依刑事訴訟法第299條第1項前段，刑法第221條第1
項、第302 條第1 項、第304 條第1 項、第305 條、第354 條、
第51條第5 款、第59條、第74條第1 款、第38條第1 項第2 款、
第93條第1 項第1 款，刑法施行法第1 條之1 ，中華民國九十六
年罪犯減刑條例第2 條第1 項第3 款、第7 條第2 項、第11條，
判決如主文。
本案經檢察官黃俊鳴到庭執行職務。
中    華    民    國    96  年    12    月    27      日
              刑事第二庭  審判長法  官  楊  清  益
                                法  官  魏  宏  安
                                法  官  吳  炳  桂
以上正本證明與原本無異。
如不服本判決，應於判決送達後10日內向本院提出上訴狀（應抄
附繕本），其未敘述上訴理由者，應於上訴期間屆滿後20日內補
提理由書狀於本院，上訴於臺灣高等法院臺中分院。告訴人或被
害人如對於本判決不服者，應具備理由請求檢察官上訴，其上訴
期間之計算係以檢察官收受判決正本之日期為準。
                                書記官  廖  鳳  美 
中    華    民    國    96    年    12    月    28    日
附錄本案論罪科刑法條全文：
刑法第221條第1項：
對於男女以強暴、脅迫、恐嚇、催眠術或其他違反其意願之方法
而為性交者，處3年以上10年以下有期徒刑。
刑法第302條第1項：
私行拘禁或以其他非法方法，剝奪人之行動自由者，處5 年以下
有期徒刑、拘役或3 百元以下罰金。
刑法第304條第1項：
以強暴、脅迫使人行無義務之事或妨害人行使權利者，處三年以
下有期徒刑、拘役或三百元以下罰金。
刑法第305條：
以加害生命、身體、自由、名譽、財產之事，恐嚇他人致生危害
於安全者，處2年以下有期徒刑、拘役或300元以下罰金。
刑法第354條：
毀棄、損壞前二條以外之他人之物或致令不堪用，足以生損害於
公眾或他人者，處2 年以下有期徒刑、拘役或5 百元以下罰金。